【裁判字號】    95,易,1383
【裁判日期】    951011
【裁判案由】    毒品危害防制條例
【裁判全文】
臺灣臺北地方法院刑事判決              95年度易字第1383號
公  訴  人  臺灣臺北地方法院檢察署檢察官
被      告  甲○○
上列被告因毒品危害防制條例案件，經檢察官提起公訴（95年度
毒偵字第1359號），被告於準備程序為有罪之陳述，本院合議庭
裁定改用簡式審判程序，由受命法官獨任審理，判決如下：
    主  文
甲○○施用第二級毒品，累犯，處有期徒刑拾月；扣案第二級毒
品安非他命壹包（含袋重貳點零克，淨重壹點玖公克）沒收銷燬
之。
    事  實
一、甲○○前因施用第二級毒品案件，經臺灣高等法院以87年上
    訴字第2982號裁定令入勒戒處所施以觀察、勒戒，因有繼續
    施用毒品之傾向，經該院再裁定令入戒治處所施以強制戒治
    ，於民國89年3月17日戒治期滿，由臺灣高等法院判決免刑
    確定；復於89年間，再因施用毒品案件，經檢察官向本院聲
    請裁定送強制戒治，並聲請簡易判決處刑，本院以89年度毒
    聲字第2745號裁定令入戒治處所施以強制戒治，並以90年簡
    字第93號判決判處有期徒刑6月確定，強制戒治部分，於90
    年11月5日戒治期滿；又於93年間，因施用毒品案件，經本
    院以93年易字第572號判決判處有期徒刑7月確定，於93 年
    12月6日入監執行，94年4月25日因縮刑期滿執行完畢出監；
    詎猶不知悔改，於95年5月10日夜間8時，在其位於臺北市○
    ○區○○街68巷19號2樓住處，將第二級毒品安非他命盛裝
    在自製之玻璃球內，以火燒烤底部吸嗅所生氣體之方式，施
    用安非他命1次，自製玻璃球吸食器則於施用完畢後丟棄滅
    失；嗣於同年月12日下午3時30分許，在其住處樓下15號前
    ，為警臨檢，並自其身上扣得供施用毒品所用之安非他命1
    包（含袋重2.0克，淨重1.9公克），經警採集其尿液送驗，
    呈安非他命陽性反應，始悉上情。
二、案經臺北市政府警察局萬華分局報告臺灣臺北地方法院檢察
    署檢察官偵查起訴。
    理  由
一、上開施用第二級毒品安非他命之犯罪事實，迭據被告甲○○
    於警詢及偵、審中坦承不諱，並有前揭供其施用之安非他命
    1包扣案可資佐證，而該扣案物經警以檢驗試劑鑑驗結果，
    確呈安非他命反應，有警製初步鑑驗報告單及鑑驗照片附卷
    可稽，又經警採集被告之尿液送驗結果，安非他命類藥物亦
    呈陽性反應，有警製尿液檢體委驗單及臺灣檢驗科技股份有
    限公司95年5月25日濫用藥物尿液檢驗報告在卷足憑；綜上
    ，足徵被告自白施用安非他命確與事實相符。又被告前因施
    用第二級毒品案件，經臺灣高等法院以87年上訴字第2982號
    裁定令入勒戒處所施以觀察、勒戒，因有繼續施用毒品之傾
    向，經該院再裁定令入戒治處所施以強制戒治，於89年3月
    17 日戒治期滿，又於89年間，再因施用毒品案件，經檢察
    官向本院聲請裁定送強制戒治，本院以89年度毒聲字第2745
    號裁定令入戒治處所施以強制戒治，於90年11月5日戒治期
    滿等情，有臺灣高等法院被告前案紀錄表及出入監簡列表可
    按。是被告於上開強制戒治執行完畢後5年以內再犯本件施
    用第二級毒品之行為，可堪認定。從而本件事證明確，應依
    法論科。
二、核被告上開所為，係犯毒品危害防制條例第10條第2項之施
    用第二級毒品罪，其持有第二級毒品之低度行為為施用毒品
    之高度行為吸收，不另論罪。查被告於93年間，因施用毒品
    案件，經本院以93年易字第572號判決判處有期徒刑7月確定
    ，於93年12月6日入監執行，94年4月25日因縮刑期滿執行完
    畢出監，有臺灣高等法院被告前案紀錄表及出入監簡列表可
    按，其於5年以內再故意犯本件有期徒刑以上之罪，不論依
    修正前之刑法第47條，或修正後之刑法第47條第1項之規定
    ，均構成累犯，對被告而言並無有利或不利之情形，則依修
    正後之刑法第2條第1項前段之規定，本件應適用行為時即修
    正前刑法第47條之規定，論以累犯，並加重其刑。爰審酌被
    告有事實欄所載施用毒品前科，仍不知戒絕毒癮，繼續施用
    危害自己身體健康之毒品，惟犯罪後尚能坦承犯行，態度尚
    稱良好等一切情狀，量處如主文所示之刑，以資懲儆。至於
    被告本院審理時雖稱：95年9月14日又在家裡被查獲安非他
    命，伊是在同年月5日施用等語。然查，此部分除被告單一
    自白外，並無其他補強證據可以證明；參以被告就此於本院
    審理時所述：這次被抓後，已經很久沒用了，本來已經不想
    用了，因9月5日碰到朋友，他們有領錢有提起要買毒品來用
    ，所以才再用等語，則縱令被告此部分所述屬實，亦係在本
    件行為後逾4月期間，另行起意施用，是此部分自難認在本
    件單一接續施用毒品犯意之內，附此敘明。扣案之第二級毒
    品安非他命1包（含袋重2.0克，淨重1.9公克），業據被告
    供明係供本件施用毒品之用，而用以盛裝上開毒品所用之包
    裝袋，以現今所採行之鑑驗方式，包裝袋仍會殘留微量毒品
    而無法將之完全析離（法務部調查局93年9月19日調科壹字
    第09300113060號函參照），是上開第二級毒品安非他命及
    包裝袋，均應依毒品危害防制條例第18條第1項前段規定沒
    收並銷燬之。
據上論斷，依刑事訴訟法第273條之1第1項、第299條第1項前段
，毒品危害防制條例第10條第2項、第18條第1項前段，刑法第11
條前段、第2條第1項前段、修正前刑法第47條，判決如主文。
本案經檢察官王志超到庭執行職務。
中    華    民    國    95    年    10    月    11    日
                  刑事第七庭    法  官  許泰誠
以上正本證明與原本無異。
如不服本判決，應於判決送達後10日內，向本院提出上訴狀。
                                書記官  劉麗英
中    華    民    國    95    年    10    月    11    日


司法院資訊處製作；財團法人民間司法改革基金會備份。
